ACORDAO-COMPLETO-2450307

ACÓRDÃO DE RELAÇÃO

ACÓRDÃO DE RELAÇÃO 280/2021 ATA 1/2021 - SEGUNDA CÂMARA

Acórdão 280/2021-TCU-Segunda Câmara
Os Ministros do Tribunal de Contas da União, quanto ao processo a seguir relacionado, ACORDAM, por unanimidade, com fundamento no art. 43, inciso I, da Lei nº 8.443/1992, c/c os arts. 143, incisos III e V, alínea "a", e 169, inciso V, do Regimento Interno/TCU, em arquivar o presente processo, sem prejuízo das providências descritas no subitem 1.6 desta deliberação.
1. Processo TC-Processo 005.716/2019-5 (MONITORAMENTO) 
	1.1. Responsáveis: Ademar Adams (XXX.568.709-XX) ; Alessandro Cassemiro Silva (XXX.174.761-XX) ; Antonio Carlos Parente Macedo de Andrade (XXX.853.861-XX) ; Aureo Felix Pedroso (XXX.438.381-XX) ; Benedita Juliana Correa do Amaral (XXX.699.321-XX) ; Dimas Busarello (XXX.353.861-XX) ; Edilson Ferreira Guimaraes (XXX.216.471-XX) ; Gilson Martins Soares (XXX.745.147-XX) ; José Simioni (XXX.049.498-XX) ; João Carlos Ribeiro de Souza (XXX.840.076-XX) ; Leila Conceicao da Silva Calvo (XXX.154.638-XX) ; Maria Berenice Carvalho Castro Souza (XXX.760.371-XX) ; Roberto Benatar (XXX.354.621-XX) ; Sebastiao Pinheiro Neto (XXX.578.796-XX) ; Wangley Esnarriaga de Freitas (XXX.191.031-XX) 
	1.2. Relator: Ministro Augusto Nardes
	1.3. Representante do Ministério Público: Procurador Sergio Ricardo Costa Caribé
	1.4. Unidade Técnica: Secretaria de Fiscalização de Integridade de Atos e Pagamentos de Pessoal e de Benefícios Sociais (Sefip) .
	1.5. Representação legal: não há.
	1.6. Determinações/Recomendações/Orientações: 
	1.6.1. Ordenar à Secretaria de Fiscalização de Pessoal para que, nos termos da Questão de Ordem aprovada pelo Plenário do TCU, em Sessão de 8/6/2011, encaminhe ao Departamento de Assuntos Extrajudiciais da AGU as informações necessárias ao acompanhamento das Ações Ordinárias 2008.36.00.008326-8 e 3712-09.2014.4.01.3600, em trâmite junto à Justiça Federal do Mato Grosso, em favor dos servidores e magistrados do Tribunal Regional do Trabalho da 23ª Região, respectivamente, bem como dê ciência à Conjur/TCU;

Segunda Câmara

Ademar Adams (XXX.568.709-XX); Alessandro Cassemiro Silva (XXX.174.761-XX); Antonio Carlos Parente Macedo de Andrade (XXX.853.861-XX); Aureo Felix Pedroso (XXX.438.381-XX); Benedita Juliana Correa do Amaral (XXX.699.321-XX); Dimas Busarello (XXX.353.861-XX); Edilson Ferreira Guimaraes (XXX.216.471-XX); Gilson Martins Soares (XXX.745.147-XX); José Simioni (XXX.049.498-XX); João Carlos Ribeiro de Souza (XXX.840.076-XX); Leila Conceicao da Silva Calvo (XXX.154.638-XX); Maria Berenice Carvalho Castro Souza (XXX.760.371-XX); Roberto Benatar (XXX.354.621-XX); Sebastiao Pinheiro Neto (XXX.578.796-XX); Wangley Esnarriaga de Freitas (XXX.191.031-XX)

Sindicato dos Servidores do Poder Judiciário Federal MT

AUGUSTO NARDES

não há.

Procurador Sergio Ricardo Costa Caribé

MONITORAMENTO (MON)

Secretaria de Fiscalização de Integridade de Atos e Pagamentos de Pessoal e de Benefícios Sociais (Sefip).